【裁判字號】    99,上易,2429
【裁判日期】    991108
【裁判案由】    竊盜
【裁判全文】
臺灣高等法院刑事判決                99年度上易字第2429號
上  訴  人
即  被  告  甲○○
上列上訴人因竊盜案件，不服臺灣宜蘭地方法院99年度易字第
316號，中華民國99年8月24日第一審判決（臺灣板橋地方法院檢
察署99年度偵字第2542號），提起上訴，本院判決如下：
    主  文
上訴駁回。
    理  由
一、按刑事訴訟法第350條、第361條、第362條、第367條規定，
    不服地方法院之第一審判決而上訴者，須提出上訴書狀，並
    應敘述具體理由，為上訴必備之程式；其所提出之書狀未敘
    述上訴理由，或僅曾以言詞陳述上訴理由者，均應於上訴期
    間屆滿後20日內補提理由書於第一審法院。第一審法院經形
    式審查，認逾期未補提上訴理由者，應定期間先命補正；逾
    期未補正者，為上訴不合法律上之程式，應以裁定駁回。倘
    已提出上訴理由，但所提非屬具體理由者，則由第二審法院
    以上訴不合法律上之程式，判決駁回。而所謂具體理由，必
    係依據卷內既有訴訟資料或提出新事證，指摘或表明第一審
    判決有何採證認事、用法或量刑等足以影響判決本旨之不當
    或違法，而構成應予撤銷之具體事由，始克當之（例如：依
    憑證據法則具體指出所採證據何以不具證據能力，或依憑卷
    證資料，明確指出所為證據證明力之判斷如何違背經驗、論
    理法則）；倘僅泛言原判決認定事實錯誤、違背法令、量刑
    失之過重或輕縱，而未依上揭意旨指出具體事由，或形式上
    雖已指出具體事由，然該事由縱使屬實，亦不足以認為原判
    決有何不當或違法者（例如：對不具有調查必要性之證據，
    法院未依聲請調查亦未說明理由，或援用證據不當，但除去
    該證據仍應為同一事實之認定），皆難謂係具體理由，俾與
    第二審上訴制度旨在請求第二審法院撤銷、變更第一審不當
    或違法之判決，以實現個案救濟之立法目的相契合，並節制
    濫行上訴（參照最高法院97年度台上字第892號判決意旨）
    。
二、經查：本件原判決依上訴人即被告甲○○所坦認「99年6月2
    日凌晨2時10分許，伊騎車號LT6-971號機車行經搭設於宜蘭
    縣蘇澳鎮○○路○段267 號旁之帳棚時，伊曾進入帳棚內拿
    走鈉氣燈座組2個、水銀燈泡4 個、燈泡架4支，並以電線剪
    剪斷通電中之電線後，以LT6-971 號機車載運前揭物品離開
    現場，途中遭遇警方攔檢，警方自後尾追伊，伊沿路丟棄車
    上所載物品，之後不慎掉入水溝為警方緝獲」之事實，核與
    證人即被害人乙○○於警詢時證述「警方所查獲之鈉氣燈座
    組2個、水銀燈泡4個、燈泡架4支、電線3捆，係伊所有之物
    品，原放置在宜蘭縣蘇澳鎮○○路○段267 號旁所搭設辦理
    喪事用之帳棚內。」之情節相符，並有贓物認領保管單1 件
    、查獲相片18張在卷可稽，暨被告所有、供犯罪所用之電線
    剪1支扣案可資佐證；並勘驗其所持電線剪，為全長約23 公
    分，鐵製品，質地堅硬，剪口處沾有電線外皮殘骸等情，認
    被告確實曾持以剪斷電線，且屬具有危險性之兇器等為據，
    認定被告確有攜帶兇器竊盜之犯行，係犯刑法第321條第1項
    第3 款之攜帶兇器竊盜罪。且查被告前因違反麻醉藥品管理
    條例案件，經本院以81年度上訴字第1134號判決判處有期徒
    刑5年6 月、5月，並經本院以96年度聲減字第5000號裁定，
    減刑並定其應執行之刑為有期徒刑5年7月確定。復因懲治盜
    匪條例案件，經本院台中分院以85年度上訴字第1193號判決
    判處有期徒刑7年2月，及因違反麻醉藥品管理條例案件，經
    本院以85年度上易字第2783 號判決判處有期徒刑6月，並經
    本院以96年度聲減字第5000號裁定，減刑並定其應執行之刑
    為有期徒刑7年3月確定。又因搶奪案件，經最高法院以92年
    度台上字第7041號判決判處有期徒刑1年，並經本院以96 年
    度聲減字第5000號裁定減刑為有期徒刑6 月確定，經接續執
    行上開三應執行之刑後，甫於98年2 月24日縮刑期滿執行完
    畢，有本院被告前案紀錄表附卷可稽，被告於有期徒刑執行
    完畢後，5 年內故意再犯有期徒刑以上之本罪，原判決依刑
    法第47條第1 項之規定論以累犯，並加重其刑，及審酌被告
    之品行、智識程度、犯罪之動機、目的、手段、所得利益；
    為謀己利，任意攜帶可供兇器使用之電線剪竊取他人財物，
    侵害他人財產權及社會治安，惡性非輕；犯後態度及被害人
    所受損害等一切情狀，酌情量處處有期徒刑1 年，並宣告沒
    收扣案之電線剪1 支。均已詳敘其所憑證據、認定理由及量
    刑依據。從形式上觀察，原判決已敘明審酌刑法第57條所列
    事項之理由，並無認定事實錯誤、量刑瑕疵或違背法令之情
    形。
三、被告上訴意旨略以：工具只是攜去犯案，無意作為兇器，主
    、客觀上均非兇器，被告係補貼家用而從事資源回收，工具
    僅備以方便分類回收物之用，如剪廢電線類；案發後被告即
    坦承犯罪，配合辦案，態度良好，已積極尋求正業，請依刑
    法第59條減輕其刑等語。就被告上訴指稱並未攜帶兇器竊盜
    一節，原判決已論述甚詳。至於量刑輕重，係屬事實審法院
    得依職權自由裁量之事項，苟其量刑已以行為人之責任為基
    礎，並斟酌刑法第57條各款所列情狀，而未逾越法定刑度或
    有濫用權限情事，即不得任意指為違法（最高法院75年臺上
    字第7033號判例、98年度臺上字第5002號判決意旨參照）。
    本件原判決於量刑時依刑法第57條規定審酌被告相關一切情
    狀，已就量刑刑度詳為審酌並敘明理由，既未逾越法定刑度
    ，復未濫用自由裁量之權限，所為量刑核無不當或違法，亦
    無違反比例原則之可言。且觀諸刑法第321 條加重竊盜罪，
    法定本刑為6月以上5年以下有期徒刑，原審僅量處有期徒刑
    1 年，並未失重。又刑法第59條之酌量減輕其刑，必於犯罪
    之情狀，在客觀上足以引起一般同情，認為即予宣告法定低
    度刑期，猶嫌過重者，始有其適用，至於犯罪動機、情節輕
    微、素行端正、家計負擔、犯後態度等情狀，僅可為法定刑
    內從輕科刑之標準，不得據為酌量減輕之理由（最高法院51
    年台上字第899號、28年上字第1064號等判例意旨可參）。
    而刑法第59條規定：「犯罪之情狀顯可憫恕，認科以最低度
    刑仍嫌過重者，得酌量減輕其刑。」必須被告犯罪另有特殊
    之原因與環境等，在客觀上足以引起一般同情，認為即予宣
    告法定低度刑期猶嫌過重者，始有其適用，本件被告所為上
    開犯行，並無上述應酌予減輕之特殊事由。從而，被告之上
    訴理由，並未依據卷內既有訴訟資料或提出新事實、新證據
    ，指摘或表明原審判決有何採證認事、用法或量刑等足以影
    響判決本旨之不當或違法，而構成應予撤銷之具體事由。是
    揆諸前揭規定暨說明，被告上訴未以書狀敘述具體理由，應
    認不合法律上之程式，爰不經言詞辯論，逕予駁回。
據上論斷，應依刑事訴訟法第367條前段、第372條，判決如主文
。
中    華    民    國    99    年    11    月    8     日
                  刑事第五庭  審判長 法  官  李英勇
                                     法  官  崔玲琦
                                     法  官  劉秉鑫
以上正本證明與原本無異。
不得上訴。
                                     書記官  蔡宜蓁
中    華    民    國    99    年    11    月    9     日

司法院資訊處製作；財團法人民間司法改革基金會備份。
